【裁判字號】    89,毒抗,1222
【裁判日期】    891006
【裁判案由】    毒品危害防制條例
【裁判全文】
臺灣高等法院刑事裁定                          八十九年度毒抗字第一二二二號
    抗  告  人
    即  被  告  甲○○
右上訴人因違反毒品危害防制條例案件，不服臺灣基隆地方法院八十九年度毒聲字第
二○九六號，中華民國八十九年十月六日第一審判決（臺灣基隆地方法院檢察署八十
九年度聲觀字第一一一一號、八十九年度毒偵字第一○三六號）提起抗告，本院裁定
如左：
    主  文
抗告駁回。
    理  由
一、檢察官聲請意旨略以：被告甲○○於民國（下同）八十九年三月二十四日二十一
    時四十五分許為警採尿前四十八小時內某時，在不詳地點，施用第二級毒品安非
    他命，而於八十九年三月二十四日晚間七時二十分許，在臺北縣金山鄉○○路二
    七七號住處為警查獲，雖被告否認有施用安非他命犯行，然被告被查獲當日所採
    尿液經送基隆市衛生局檢驗結果，呈甲基安非他命陽性反應，有該局出具之八十
    九年基衛六字第○三九一○號檢驗成績書附卷足憑，被告空言否認，其辯詞應非
    可信，查被告犯有毒品危害防制條例第十條第二項之罪，爰依毒品危害防制條例
    第二十條第一項及觀察勒戒處分執行條例第三條第一項規定，聲請裁定將被告送
    勒戒處所觀察、勒戒。
二、經查被告甲○○於八十九年三月二十四日為警採尿前四十八小時內某時，在不詳
    地點，施用第二級毒品安非他命，而於八十九年三月二十四日晚間七時二十分許
    ，在臺北縣金山鄉○○路二七七號住處為警查獲，有搜索扣押證明筆錄乙份在卷
    足憑。被告雖否認有施用安非他命犯行，然被告被查獲當日所採尿液經送基隆市
    衛生局檢驗結果，呈甲基安非他命陽性反應，有該局出具之基衛六字第○三九一
    ○號檢驗成績書附卷足憑（見毒偵字第一○三六號影印卷第二十三頁），且被告
    於警訊中坦承於伊房間搜出之安他命是伊所有（見偵查卷第五頁），復於偵查中
    供承查獲之酒精燈係依所有，安非他命是在伊之房間搜出，在房間前面一塊木頭
    壓著等語（見偵查卷第十六頁、第十八頁），事證極為明確，被告嗣後空言否認
    ，殊不足採。原審以被告所犯毒品危害防制條例第十條第二項之罪，事證明確，
    爰依毒品危害防制條例第二十條第一項、觀察勒戒處分執行條例第三條第一項規
    定，裁定將被告送勒戒處所觀察、勒戒，經核尚無不符，應予維持。抗告意旨略
    稱：係警員拿出毒品要求伊承認，尿液亦遭警員調包等語，無非飾卸之詞，洵非
    可採，其抗告為無理由，應予駁回。
三、據上論斷，應依刑事訴訟法第四百十二條，裁定如主文。
中    華    民    國    八十九    年       十二     月       三十       日
                              臺灣高等法院刑事第二十二庭
                                  審判長法  官  許  正  順
                                        法  官  林  明  俊
                                        法  官  邱  同  印
右正本證明與原本無異。
不得再抗告。
                                        書記官  莊  昭  樹
中    華    民    國    九十      年       一       月         二       日


司法院資訊處製作；財團法人民間司法改革基金會備份。
